臺灣基隆地方法院刑事判決　　　　　　　96年度簡上字第56號
公　訴　人　臺灣基隆地方法院檢察署檢察官
上　訴　人
即　被　告　乙○○
上列被告因毒品危害防制條例案件，不服本院基隆簡易庭中華民
國96年2月8日96年度基簡字第199 號第一審簡易判決（聲請簡易
判決處刑案號：臺灣基隆地方法院檢察署95年度偵字第5288號）
提起上訴，本院管轄之第二審合議庭判決如下︰
    主  文
原判決撤銷。
乙○○持有第二級毒品，累犯，處有期徒刑月，如易科罰金，
以新臺幣壹仟元折算壹日。
扣案之第二級毒品安非他命（毛重零點貳公克，不含包裝袋）沒
收銷毀。包裝前開第二級毒品安非他命之包裝袋壹只沒收。
    事  實
一、乙○○前曾因詐欺案件，經本院於94年3月8日以94年度訴字
    第67號判決判處有期徒刑3月，於94年8月10日經臺灣高等法
    院以94年度上訴字第1311號判決上訴駁回確定，甫於94年12
    月28日縮刑期滿執行完畢。詎其仍不知悔改，於95年11月20
    日下午2時30分前某時，在不詳時地取得安非他命1小包，藏
    放在香菸盒內攜帶在身上，於同日下午2時30 分許，在基隆
    市○○○路108 號前，遇警盤查，將香菸盒丟棄地上，為警
    發現查獲。
二、案經基隆市察局移送臺灣基隆地方法院檢察署檢察官偵查後
    簡易判決處刑。
    理  由
一、訊據被告乙○○，固不否認扣案之裝有安非他命之香菸盒係
    於上開時、地自其手中所掉落而為警查獲，惟矢口否認扣案
    之裝有安非他命之香菸盒係其所有，並辯稱：查獲當天伊一
    位朋友甲○○拿1 包菸叫伊幫忙拿著，又叫伊去雜貨店買飲
    料，嗣甲○○看到警察就騎機車跑了，查獲之東西係甲○○
    的不是伊的，是甲○○與警察串通栽贓的云云。經查：
    (一)據證人即查獲之員警吳健榮到庭結證稱：「當初是我跟王
      仁儀在偵另一件查緝通緝犯的案件，我們二人都穿便服，
      由王仁儀開車我坐在右前座，車子停在附近下車，我與王
      仁儀一同進入108號對面的巷內查緝通緝犯，108號是一間
      雜貨店，沒有查到通緝犯，我們出來巷口，我進入雜貨店
      買飲料，我買完飲料出來後看到被告乙○○下機車，另外
      還有一名男子在機車上，我出雜貨店時乙○○正好要進入
      雜貨店，我與乙○○兩人面對面擦身，我發現乙○○與機
      車上之那名男子行跡可疑，我就向乙○○表明我的警察身
      分並問乙○○有無帶證件，我並請機車上那名男子將機車
      熄火，該名男子未熄火就將機車騎走了，當時王仁儀還在
      雜貨店對面巷口，乙○○這時也轉身要離開，我就叫乙○
      ○不要走，乙○○就將手中所握香菸盒丟在地上，我還向
      乙○○說你的香菸掉了，並幫他撿起來，我順便打開香菸
      盒看，就發現一包安非他命殘渣及吸食器，香菸盒裡面沒
      有香菸，我就問乙○○這是誰的，乙○○稱是一位綽號『
      敏猴』的人的，因為現場只有乙○○1 人所以就將他帶回
      保安隊偵辦」等語明確，並以具結擔保其供述之真實性之
      心理處罰狀態下證稱：「（問：對被告在前次審判陳述稱
      甲○○與警察串通栽贓他的，有何意見？）沒有這件事情
      」（詳本院96年6月12日審理筆錄第3-4頁）。按證人吳健
      榮與被告並無仇怨嫌隙，自無設詞誣陷，身觸偽證重罪之
      必要。
    (二)證人即被告所稱綽號『敏猴』之甲○○於本院審理時亦以
      具結擔保其供述之真實性之心理處罰狀態下證稱：「（問
      ：扣案之安非他命、吸食器、香菸盒是誰的？）都是乙○
      ○的」、「（問：你如何知道東西是乙○○的？）因為是
      我騎機車去乙○○家裡載他，他說他要去找朋友，香菸盒
      、毒品、吸食器是他從家裡帶出來，我在他家時他有拿給
      我看，我有看到裡面有吸食器、安非他命」、「（問：對
      被告在前次審判陳述稱甲○○與警察串通栽贓他的，有何
      意見？）我沒有栽贓他」等情綦詳（詳本院96年6月12 日
      審理筆錄第7-8頁）。
    (三)扣案之殘渣，經基隆市警察局依聯勤兵工廠製造之煙毒品
      檢驗包試劑初步檢驗結果，呈安非他命反應，此有刑事警
      察大隊偵三隊查獲涉嫌毒品危防制條例毒品初步鑑驗報告
      單乙紙在卷可稽（詳5288號偵查卷第32頁）。
    (四)又按所謂「持有」，係指特定物於事實上居於可得支配之
      狀態而言，與該物所有權歸屬無涉，被告既不否認本件扣
      案之安非他命確實係從其手中掉落，故掉落前為被告事實
      上可得支配，自得認該扣案安非他命屬被告所持有。從而
      ，被告犯行足堪認定，自應依法論科。
    (五)被告聲請與證人甲○○進行測謊，用以證明自己所辯非虛
      乙節，因施測人員專業之技術與經驗、測謊儀器是否良好
      、運作是否正常、受測人身心及意識狀態是否正常、測謊
      環境是否良好，均足以動測謊整體結構而影響測謊結果
      之實質，且亦非認定被告是否犯罪之唯一方式，故本院認
      無進行測謊之必要，附此敘明。
二、核被告所為，係犯毒品危害防制條例第11條第2 項之持有第
    二級毒品罪。又被告曾有如前述之犯罪科刑及刑之行情形，
    此有臺灣高等法院被告前案紀錄表可稽，其於5年內意再犯
    本件最本刑有期徒刑之罪，為累犯，依刑法第47條第1項規
    定加重其刑。
三、原審據以論科，固非無見，惟原審判決理由認定包裝前開第
    二級毒品安非他命之包裝袋1 只，為被告所有，供持有第一
    級毒品海洛因所用之物，法條部分另誤引刑法施行法第1 條
    之1， 顯有不當。被告提起上訴，否認上開犯罪，核非可取
    ，但原判決既有上開可議，即屬無法維持，應由本院撤銷改
    判。爰審酌被告之犯罪動機、目的、犯罪時所受之刺激、犯
    罪之手段、犯人之生活狀況、品行、智識程度、犯罪所生之
    危險或損害，犯後否認犯行之態度等一切情狀，量處如主文
    第2項所示之刑，並諭知易科罰金之折算標準，以示懲戒。
四、扣案之第二級毒品安非他命（毛重0.2 公克），為查獲之毒
    品，應依毒品危害防制條例第18條第1 項前段之規定宣告沒
    銷毀之。至上開毒品之外包裝袋1 只，係犯罪行為人即被告
    用以包裹毒品，防其裸露、潮溼，便於攜帶持有所用之物，
    應依刑法第38條第1項第2款宣告沒收。
據上論斷，應依刑事訴訟法第455條之1第1項、第3項、第369條
第1項、第364條、第299條第1項前段，毒品危害防制條例第11
條第2項、第18條第1項前段，刑法第11條、第47條1第項、第41
條第1項前段、第38條第1項第2款，判決如主文。
本案經檢察官丙○○到庭執行職務
中　　華　　民　　國　　96　　年　　6　　月　　26　　日
                  刑事第三庭審判長法    官  鄭景文
                                  法    官  王美婷
                                  法    官  林淑鳳
以上為正本係照原本作成。
本件判決不得上訴。
中　　華　　民　　國　　96　　年　　6　　月　　26　　日
                                  書 記 官  郭廷耀
附錄論罪法條：
毒品危害防制條例第11條第2項
持有第二級毒品者，處 2 年以下有期徒刑、拘役或新臺幣 3 萬
元以下罰金。
毒品危害防制條例第18條第1項前段
查獲之第一、二級毒品及專供製造或施用第一、二級毒品之器具
，不問屬於犯人與否，均沒收銷燬之；查獲之第三、四級毒品及
製造或施用毒品之器具，無正當理由而擅自持有者，均沒入銷燬
之。
